【裁判字號】    97,審易,431
【裁判日期】    970414
【裁判案由】    竊盜
【裁判全文】
臺灣高雄地方法院刑事判決             97年度審易字第431號
公  訴  人  臺灣高雄地方法院檢察署檢察官
被      告  乙○○
                    （另案於台灣高雄第二監獄執行中）
上列被告因竊盜案件，經檢察官提起公訴（97年度偵字第5286號
），嗣因被告於準備程序進行中就被訴事實為有罪陳述，經告知
簡式審判程序之旨、並聽取當事人意見後，本院裁定進行簡式審
判程序並判決如下：
    主  文
乙○○共同攜帶兇器，毀壞安全設備，於夜間侵入住宅竊盜，累
犯，處有期徒刑玖月，扣案Ｔ型扳手及釘拔各壹支均沒收；又共
同攜帶兇器，毀壞安全設備竊盜，累犯，處有期徒刑捌月，扣案
Ｔ型扳手及釘拔各壹支均沒收。應執行有期徒刑壹年貳月，扣案
Ｔ型扳手及釘拔各壹支均沒收。
    事  實
一、乙○○前因搶奪案件，經本院95年度訴字第2073號判決判處
    有期徒刑10月確定，復經裁定減刑為有期徒刑5 月，於民國
    96年7 月16日執行完畢出監。詎其猶不知悛悔，竟與年籍姓
    名不詳、綽號「阿呆」之成年男子（以下稱「阿呆」）共同
    基於為自己不法所有之犯意聯絡，先後實施下列犯行：
  (一)97年2 月7 日凌晨0 時許，由「阿呆」攜帶其所有客觀上足
    以對人之生命、身體、安全構成威脅，可作為兇器使用之Ｔ
    型扳手及釘拔各1 支，與乙○○偕同騎乘機車前往屏東市○
    ○路158 號，並由乙○○在外負責把風接應，另推由「阿呆
    」先持前開Ｔ型扳手及釘拔用以破壞鐵捲門門鎖後逕自侵入
    該址屋內，再以徒手方式竊得甲○○所有之現金新台幣（以
    下同）2 萬餘元、金項鍊及玉墜1 條、藍寶石戒指1 只及筆
    記型電腦1 部（市價約3 萬餘元）得手而既遂。
  (二)又於97年2 月8 日凌晨1 時許，乙○○與「阿呆」2 人再偕
    同騎乘機車前往址設高雄縣大寮鄉○○路607 號「丙○○診
    所」，亦推由乙○○在外把風，「阿呆」則攜帶前開Ｔ型扳
    手及釘拔、同以前述方式破壞該址鐵門門鎖後，入內竊得丙
    ○○所有現金56000 元及數位相機1 台（市價約4000餘元）
    得手既遂。嗣因員警據報後循線前往乙○○位於高雄縣鳥松
    鄉松埔北巷2-92號2 樓之4 住處執行搜索，查獲渠等所竊得
    前開筆記型電腦與數位相機各1 台，進而查悉上情。
三、案經高雄縣政府警察局仁武分局報請台灣高雄地方法院檢察
    署檢察官偵查起訴。
    理  由
一、被告乙○○係涉犯刑法第321 條第1 項加重竊盜既遂罪，其
    法定刑為死刑、無期徒刑、最輕本刑為3 年以上有期徒刑以
    外之罪，於準備程序進行中被告就被訴事實為有罪陳述，由
    法官告知簡式審判程序要旨並聽取其與公訴人之意見，經被
    告同意適用簡式審判程序後，本院亦認無不得或不宜改依簡
    式審判程序進行之處，爰依刑事訴訟法第273 條之1 第1項
    、第284 條之1 規定裁定進行簡式審判程序，合先敘明。
二、上揭犯罪事實，業經證人甲○○、丁○○分別於警詢及偵查
    中指證綦詳，並有贓物認領保管單2 份在卷可稽，復據被告
    迭於偵查及本院審理中均坦認上情不諱，足徵其自白確與事
    實相符，堪予採信。再查：
  (一)本件被告與「阿呆」2 人共同侵入被害人甲○○之住宅行竊
    ，乃係於夜間犯之；又鐵門乃為防閑所設，具有防盜作用，
    被告等人使用工具破壞前述行竊地點所設鐵門其上附加之門
    鎖，自該當於刑法第321 條第1 項第2 款所定「毀壞其他安
    全設備」之要件。次者，刑法第321 條第1 項第3 款之攜帶
    兇器加重竊盜罪，係以行為人攜帶兇器為其加重條件，此所
    謂兇器，其種類並無限制，凡客觀上足對人之生命、身體、
    安全構成威脅，具有危險性之兇器均屬之；且祇須行竊時攜
    帶此種具有危險性之兇器為已足，並不以攜帶之初即有行兇
    之意圖為必要。被告與「阿呆」乃係持自備Ｔ型扳手及釘拔
    用以破壞被害人鐵門門鎖，而其中釘拔長約37公分、Ｔ型扳
    手長約18公分，二者均屬鐵製且前端尖銳，亦可供單手握持
    一節，除有扣案物品照片在卷可佐外，亦據被告當庭供認屬
    實。再佐以該等工具既足以持之破壞鐵門門鎖，倘非質地相
    當堅硬之物，實難收其效，若用以攻擊人體，勢將造成人身
    傷害。綜此足認被告與「阿呆」所持有前開釘拔與Ｔ型扳手
    客觀上均可對人之生命、身體、安全構成威脅，具有危險性
    ，要屬刑法第321 條第1 項第3 款所定兇器無訛。
  (二)次按，刑法上共同正犯之成立要件，係行為人在主觀上有共
    同實施犯罪行為之意思，在客觀上有共同實施犯罪行為之事
    實，即必須有共同犯罪之意思聯絡及行為分擔，而其犯意聯
    絡固不限必須發生於行為前，倘於事中參與犯罪者，僅須知
    悉原先行者之犯意，並利用其已為之行為加功於犯罪，亦得
    以共同正犯論之；再者，把風行為之目的在排除犯罪障礙，
    助成犯罪之實現，縱行為人所參與者僅係行為分攤，並非構
    成要件之行為，然既在合同意思範圍內、分擔犯罪行為之一
    部，仍應就全部行為，負有共同正犯之責。準此，本件被告
    既以自己犯罪之意思，於「阿呆」入內行竊之時在外為其把
    風掩護，以利渠等犯罪結果之遂行，揆諸前揭說明，縱令被
    告未有實行竊取被害人財物之舉，仍應論以共同正犯，方屬
    適法。
  (三)綜前所述，本件事證明確，被告前揭犯行俱堪認定，應依法
    論科。
三、核被告乙○○所為，各係犯刑法第321 條第1 項第1 、2 、
    3 款，及同條項第2 、3 款之加重竊盜既遂罪。被告與「阿
    呆」2 人就前揭犯行，彼此間具有犯意聯絡及行為分擔，應
    論以共同正犯。又被告先後2 次加重竊盜既遂犯行，犯意個
    別且行為互殊，應予分論併罰。再者，被告前因搶奪案件，
    經本院95年度訴字第2073號判決判處有期徒刑10月確定，復
    經裁定減刑為有期徒刑5 月，於96年7 月16日執行完畢出監
    一節，有台灣高等法院被告前案記錄表1 件在卷足憑，是其
    前受有期徒刑執行完畢後、5 年內故意再犯本件法定刑為有
    期徒刑以上之罪，應論以累犯並均依法加重其刑。本院審酌
    被告不思以己力正當謀生，反圖不勞而獲，任意竊取他人之
    財物，及分別審酌各次犯罪之動機、目的、手段暨犯罪參與
    程度，並兼衡其品行、生活狀況、智識程度與事後尚能坦承
    全部犯行、態度良好等一切情狀，分別量處如主文所示之刑
    ，並定其應執行之刑，以資懲儆。此外，扣案Ｔ型扳手及釘
    拔各1 支乃共犯「阿呆」所有、且係供渠等實施本件犯罪所
    用之物，爰依刑法第38條第1 項第2 款規定併予宣告沒收，
    附此敘明。
據上論斷，應依刑事訴訟法第273 條之1 第1 項、第299 條第1
項前段，刑法第321 條第1 項第1 、2 、3 款、第28條、第47條
第1 項、第51條第5 款、第38條第1 項第2 款，判決如主文。
中    華    民    國    97    年    4     月    14    日
                  刑事第七庭  法  官 陳明呈
以上正本證明與原本無異。
如不服本判決應於收受本判決後10日內向本院提出上訴書狀，並
應敘述具體理由，如未敘述上訴理由者，應於上訴期間屆滿後20
日內補提理由書狀於本院（均須按他造當事人之人數附繕本）「
切勿逕送上級法院」。
中    華    民    國    97    年    4     月    14    日
                              書記官 林明忠
附錄本判決論罪科刑之法條：
中華民國刑法第321條
犯竊盜罪而有左列情形之一者，處6 月以上、5 年以下有期徒刑
：
  一、於夜間侵入住宅或有人居住之建築物、船艦或隱匿其內而
      犯之者。
  二、毀越門扇、牆垣或其他安全設備而犯之者。
  三、攜帶兇器而犯之者。
  四、結夥三人以上而犯之者。
  五、乘火災、水災或其他災害之際而犯之者。
  六、在車站或埠頭而犯之者。
前項之未遂犯罰之。


司法院資訊處製作；財團法人民間司法改革基金會備份。
